Inventaris van het archief van ir. D. van Zuilen [levensjaren 1912-1982], 1905-1985
Nationaal Archief, Den Haag
- OVERZICHT JAARVERSLAGEN, PUBLICATIES VAN HET INSTITUUT VOOR MILIEUHYGIËNE EN GEZONDHEIDSTECHNIEK TNO VANAF 1942, ALSMEDE ANDERE PUBLICATIES BETREFFENDE TNO EN RAPPORTEN WAARAAN HET IMG-TNO HEEFT MEDEGEWERKT., I
  - Diverse publicaties., 1939-1971; 10-12; 3 ordners
    - Klimaatregeling door Ir D. van Zuilen, IG-TNO (laatste versie), 1952?. Literatuur. Figuren. Deel A Inleiding. Deel B Extreme situaties in fabrieksruimten. Deel C Ventilatie. Deel D Verwarming en koeling., Klimaat (met A.Th. Groot Wesseldijk), eindversie dec. 1970.; De. herziening van het "Veiligheidsbesluit voor fabrieken of werkplaatsen 1938" t.a.v. de voorschriften betreffende de bescherming tegen klimaatinvloeden. Ir D. van Zuilen, directeur IG-TNO Delft. Ir G.H. Dop, Hoofdinspecteur-Directeur van de Arbeid, Deventer. Publ. IG TNO 386, 1971.; Environmental physics and public health engineering. D. van Zuilen. Publ. 278 IG TNO.; Zomer 1969 - hoe warm het was ....... Ir D. van Zuilen, oktober 1969.; Verwarmingsproject te Leiden, (1) en (2). Ir D. van Zuilen (directeur IG-TNO), Dr. H.J. Hamaker. (Kon. Fabriek F.W. Braat N.V.), P.F. Janssen (hoofdingenieur A van de dienst der gemeentewerken te Leiden), L. Naaring. (technisch-directeur van de N.V. Nederlandsch Bouwsyndicaat) en Ir A. Volbeda (secretaris van de Stichting Studiegroep Efficiënte Woningbouw). Bouw no. 39, 30-9-67.; Report on the symposium regarding the problems of climate upon buildings. H. Reiher and D. van Zuilen. Symposium Weenen, 1965.; Domestic heating and air pollution. D. van Zuilen. Economie Commission for Europe Coal Committee. Committee on electric power. Committee on gas. Committee on housing building and planning. Symposium on problems of optimum economie exploitation of energy supply for heating and airconditioning of large housing developments. Prague 26-30 September 1966.; Considerations concerning the heat loss of buildings. D. van Zuilen.; Inleiding van Ir D. van Zuilen, directeur IG TNO, over de werkzaamheden van het Instituut voor TNO-directeuren 6-4 -1966.; Visite E.G.K.S. mercredi 1e 26me janvier 1966. (bezoek TNO laboratoria Zuidpolder, Delft) (werkzaamheden IG TNO).; Inleiding Officiële Opening IG TNO te Delft, 14-12-65 D. van Zuilen. Zie ook blz. 1: IG TNO officiële ingebruikstelling van het nieuwe gebouw, 14-12-65, programma, uitnodiging bijwonen officiële opening Instituut, enkele (krante)Knipsels en verhuisbericht.; Woningverwarming (I) (II). Ir D. van Zuilen, Directeur IG TNO. Publ. 220a IG TNO.; Industriële luchtverontreiniging hinder en/of gevaar?. Ir D. van Zuilen, Directeur IG TNO. Publ. 228 IG TNO.; Tot stand komen speurwerkprogramma. Voor TNO-Directeuren, 1964 (lering).; Activities of the Research Institute for Public Health Engineering. TNO, Delft, The Netherlands. D. van Zuilen. Bijdrage voor "Liber Amicorum" Prof. Krul. Publ. 222 IG TNO. (overdruk plus boek).; 12
  - Ordner TNO I(M)G ALGEMEEN., 1972-1984; 13
    TNO algemeen - reorganisatie
    50-jarig jubileum 1982. Artikel in TNO Kontakt. Programma 10-5-82 Ned. Congresgebouw, Den Haag. Bijzondere uitgave TNO Krant Jub. no. TNO Kontakt, jaargang 26, no. 82/9
    Op de cor-rel (Centr. ondernemingsraad, Ondernemings IMG). TNO Kontakt 82/1
    Sociaal jaarverslag TNO 1980
    Wijziging taakverdeling Raad van Bestuur. TNO Kontakt juli 1981
    Geen groene golf voor R.v.B. TNO Kontakt april 1981
    Historisch moment (opheffing 4 Bijzondere Organisaties)
    R.v.B. over centrale aanpak reorganisatie: "TNO bedrijfseconomisch gezien te gevarieerd en onsamenhangend", in TNO Kontakt juli 1980
    Taakverdeling leden R.v.B. in TNO Kontakt 6-3-1980
    Bestuurswisseling belangrijke stap in herstructureringsproces. Afscheid dbco met gemengde gevoelens in TNO Kontakt 3-2-1980
    Raad van Bestuur voorgedragen. TNO Kontakt dec. 79
    Organisatie herstructurering TNO in extra nummer TNO Kontakt juli 1978.
    Hoofdlijnen organisatieplan herstructurering in TNO Kontakt sept. 1977
    Herstructurering van TNO in Extra nummer TNO Kontakt 14-3-1977
    Verder naar een nieuwe toekomst in TNO Kontakt jan. 1977
    TNO's nieuwe structuur. Een discussienota voor een nieuwe structuur van TNO en het waarom in extra nummer TNO Kontakt, oktober 1976
    CPR-Commissie Cosijn. Opmerkingen en adviezen met betrekking tot de voorgenomen reorganisatie van TNO in TNO Kontakt mei 1976
    Nieuwjaar 1976. Rede van Dr. L.B.J. Stuyt, voorzitter TNO in TNO Kontakt jan. 1976
    I ( M) G
    Afscheid Mr. Dr. I.J. Le Cosquino de Bussy, biologe IG TNO In Memoriam W.K.C. van Loon/opvolger C.P. de Kok in TNO Kontakt okt. 1972 en jan. '73
    Officiële ingebruikneming van de nieuwbouw van het IG TNO, 1965 in TNO Kontakt
    10 jaar B.Z.B. Hoofdkantoor TNO in TNO Kontakt juni 1973
    Dr. Ir A. Pasveer met pensioen in TNO Kontakt 1974
    Gesprek met D. van Zuilen in MIG, mededelingenblad voor de medewerkers IG TNO, dec. 1974
    Gesprek met de heer Mendels (opvolger hr. Van Zuilen) in MIG mei 1975
    Problemen bij het uitvoeren van een reorganisatie in MIG maart 1975
    25 jaar Gezondheidsorganisatie TNO 29-5-1975. 25 jaar GO, 1975 in TNO Kontakt juni 1975
    Een nieuwe leiding, een nieuwe taal in MIG 1975
    Afscheid Ir D.H. Bekkering, 1976 (Destijds medewerker OCG TNO).
    mw. Leerdam-Pronk, secr. directie, en Hoofd Pers. Zaken mw. Maassen-Neuhaus, MIG 1975
    In Memoriam A.H.M. Basart, arch. in alg. dienst MIG-TNO MIG dec. 1975
    Personeelsleden: in MIG 1975
    Vijfentwintig jaar bij het IG door Ir L.J. Brasser in MIG mei 1976
    Toestand IG TNO in MIG mei 1976
    Kon. onderscheidingen voor o.m. Ir J. v.d. Eijk IG TNO Fusie Geluid en Licht .. Binnenklimaat in MIG 1976, TNO Kontakt 1976
    Vogelhospitaal (fam. De Groot, werkzaam bij IG TNO) in TNO Kontakt sept. 1976
    Kon. onderscheiding Ir Brasser in MIG sept. 1977
    Jubilea: Mw. De Vries (20 jr.), hrn. Blokzijl en Kroes (15 jr.). In Memoriam o.m. hr. Oldenburg (IG TNO). Dagboek hr. Van Schie, hoofd kantine TNO complex Zuidpolder in TNO Kontakt '78
    Koninklijk bezoek (Prins Bernhard), kon. onderscheidingen, (Kasteleijn en Molenaar), Prof. Burgerpenning 1978 naar het IG TNO, VDI-Ehrenplakette voor hr. Joosting; arts, J. v.d. Eijk wordt Fellow of the Acoustical Society of America in MIG juli 1978
    Tweede Kamerleden bezochten TNO in TNO Kontakt okt. 1978
    Unieke liefhebberij: IWS-man componeert gitaarmuziek (hr. De Heer) in TNO Kontakt maart 1979
    Mijn werk bij TNO en in het bijzonder bij het IG in 25 jaren (hr. Buiskool) in MIG nov. 1978
    Dr. Van Stekelenburg verlaat Radiobiologische Dienst TNO 30-10-1979 (NRC?)
    Kon. onderscheiding voor drs. C. Bitter; 25 jaar in dienst (hr. Bossers afd. Geluid-Licht-Binnenklimaat, en mw. De Kuyper, bureau), Ir J. v i d. Eijk met pensioen in MIG mei 1979
    IMG TNO Discussienota. Het IMG bij de herstructurering van TNO in hoofdgroepen, april 1980, met brief d.d. 17-4-1980. 80 IGMOR 32
    Straatnamen voor Zuidpolder in TNO Kontakt 13-7-1980
    Kon. onderscheiding van Ir E. van Gunst in MIG mei 1980
    Mobiele meetbehuizing: proefkamer verlichting in MIG 1980
    Bespiegelingen van een zilveren jubilaris (hr. Bergshoef) in MIG nov. 80
    Afscheid van de heer Natan in MIG nov. 1980
    Onder bureaucraten; 40-jarig jubileum in IMG MIG 1981
    Afscheidssymposium prof. Dr. Cohen: De sturing van het gezondheidsonderzoek
    Mw. Mia Slag benoemd tot secretaris Ind. Techn. Segment (vroeger secretaris GO-TNO) in TNO Kontakt 1981
    Lichtproefkamer in MIG juni 1981
    Jubileum ing. R. Ebens, 1981 in MIG 1981
    40 jaar milieuhygiëne en gezondheidstechniek in TNO Kontakt dec. 1981
    Viering 40 jarig bestaan IMG 18-12-1981
    Open huis 10-3-1982 (IMG-TNO). Computertekening voor Dirk van Zuilen
    Uitnodiging afscheid heren Mendels en Kasteleijn, 1-11-1982, als resp. directeur en plaatsverv. directeur; benoeming prof. Dr. Ir F.B. de Walle als directeur; overlijden prof. Krul (o.m. oud-voorzitter Bestuur G.O.-TNO) en voorzitter bij Cie. Gezondheidstechniek TNO (1941)
    Kranteknipsels i.v.m. inkrimping TNO-personeel, 1-12-82
    Ontwerp nieuwe TNO-wet aan kamer aangeboden in TNO-Kontakt 22-6-84
    In Memoriam n.a.v. overlijden Ir D. van Zuilen 28-12-82 in TNO Kontakt, "Klimaatbeheersing"
  - Over Gedenkboek bij de voltooiing van de eerste 25 jaar werkzaamheid van de Organisatie TNO op 1 mei 1957: o.a. kranteknipsels:, 14
    Het gedenkboek bevindt zich in de bibliotheek van het Nationaal Archief.
    Elseviers Weekblad 20-4-57, Zes van TNO (Ir Z.Th. Fetter, Prof. Ir D. Dresden, Ir Van de Plassche, Prof. Dr. G.J. Sizoo, Dr. M. van Eekelen en Prof. W.F.J.M. Krul)
    Het Vaderland 4-5-57, Wetenschap-beoefening niet meer alleen om haar zelfs wil
    Het Vaderland 3-5-57, TNO: 25 jaar speurwerk voor de Ned. welvaart
    Het Parool 3-5-57, Kijken, luisteren, ruiken bij TNO. Aantekeningen van zeven pleisterplaatsen op een gevarieerde rondgang NRC 29 apr./3 mei 1957, Rondgang langs jubilerend TNO (I), (II), (III), (IV en slot)
    Programma rondgang
    Wij spraken met Ir Z.Th. Fetter, Het Vaderland 2-5-57
    Documentair en decoratief boek over 25 jaar TNO
  - Rapport First Seminar for European Sanitary Engineers, The Hague, 27 November to 2 December 1950, World Health Organization Palais des Nations, Geneva, January 1951., 1950-1951; 15
  - 2 ex. Het hoger onderwijs in technische hygiëne en gezondheidstechniek voor studenten aan de TH en voor afgestudeerden. Rapport Cie. Hoger Onderwijs in de Gezondheidstechniek, juli 1956 (KIvI, Afd. voor Gezondheidstechniek). (Ir D. van Zuilen, secretaris Commissie Hoger Onderwijs in de Gezondheidstechniek van de Afd. voor Gezondheidstechniek van het Kon. Instituut van Ingenieurs, geïnstalleerd 10-9-53)., Mens en Milieu 2000. IMG-TNO, Delft 2-3-1982. Lezingen van de themadag ter gelegenheid van het veertigjarig jubileum van het Instituut voor Milieuhygiëne en Gezondheidstechniek TNO.; 1956, 1982; 16
    Zie ook inv.nr. 5.
  - Rapporten van commissies waarvan het secretariaat in handen was van het Instituut voor Gezondheidstechniek TNO., 1950-1984; 17-21
    - De nieuwe school voor het lager onderwijs. Rapport van de Studiecommissie voor scholenbouw, ingesteld door het Ned. Congres voor Openbare Gezondheidsregeling., Voorlopig Rapport i.z. bouwen inrichting van schoolgebouwen. Publ. no. 1 Studiecommissie voor scholenbouw van het Ned. Congres van Openbare Gezondheidsregeling.; Staatsblad van het Koninkrijk der Nederlanden No K 404 Besluit van 15 sep. 1950 houdende nadere wijziging van·het Kon. Besluit van 15 februari 1924 (Staatsblad no. 48) tot vaststelling van alg. regelen omtrent de bouwen de inrichting der lokalen, waarin lager schoolonderwijs gegeven wordt etc.; De nieuwe kleuterschool. Rapport van de Studiecommissie voor de bouw van kleuterscholen ingesteld door het Ned. Congres voor Openbare Gezondheidsregeling. Uitg. Ver. van Nederlandse Gemeenten, 1959, Blauwe Reeks no. 29.; Interim rapport over de bouwen inrichting van kleuterscholen met betrekking tot het onderwerp Omvang van de kleuterschool en grootte van de kleutergroepen. Publ. no. 1 Studiecie. voor de bouw van kleuterscholen van het Ned. Congres voor Openbare Gezondheidsregeling.; 17
    - Criteria voor krotopruiming. Interim-rapport van de Studiecommissie Grondslagen Woningwaardering ingesteld door het Ned. Congres voor Openbare Gezondheidsregeling en het Ned. Instituut voor Volkshuisvesting en Stedebouw 1954 in Ned. en Eng., Rapport Woningwaardering met bijlagen (2 ex.) (plus Engelse uitgave). Rapport van de Studiecie. Grondslagen Woningwaardering ingesteld door het Ned. Congres voor Openb. Gezondheidsregeling en het Ned. Instituut voor Volkshuisvesting en Stedebouw, Uitg. Vereniging van Ned. Gemeenten, 1962, Blauwe Reeks no. 34.; Foto Paneel Woning Kartotheek-Woningwaardering: Voor een goed huisvestingsbeleid is een duidelijk inzicht in omvang, aard en kwaliteit van de woningvoorraad nodig. Mogelijk door: woningregistratie en op grond hiervan woningwaardering.; Checklist voorzieningen in woongebieden. Publikatie van de Commissie Grondslagen Stedebouwkundige Waardering van Woongebieden, ingesteld door het Ned. Instituut voor Ruimtelijke Ordening en Volkshuisvesting en van de Werkgroep Voortgezet Contact "Cursus voor artsen betrokken bij hygiënische vraagstukken van volkshuisvesting en stedebouw" (cursus destijds gegeven bij het Ned. Inst. voor Praeventieve Geneeskunde TNO, secr. bij IG TNO). Publ. no. 80 Nederlands Instituut voor Ruimtelijke Ordening en Volkshuisvesting. 1971.; 18
    - Onderwijs en schoolgebouw. C. van den Bosch. Stichting Informatiecentrum voor Scholenbouw, Rotterdam., Het Informatiecentrum voor Scholenbouw, Rotterdam Weena 700: een informatie over doel, werkwijze en adviestaken van de Stichting ICS, febr. 1978.; 25 jaar ICS en verder .... 16 juni 1955 - 16 juni 1980. Thijs Geursen 25. Lezingen uitgesproken op 5 juni 1980 met als hoofdthema: "Innovatie, ook in de scholenbouw" 25 jaar ICS (Ir D. van Zuilen was bestuurslid ICS).; 19
      Stichting Informatiecentrum voor Scholenbouw, ingesteld door het Ministerie van Onderwijs, Kunsten en Wetenschappen in 1956
      De instelling van dit centrum is het gevolg van het in het Rapport "De nieuwe school voor het lager onderwijs", in 1953 uitgesproken verlangen naar een permanente raad van deskundigen, die in nauw contact met de beleidinstanties er voor zal kunnen zorgen, dat op het steeds groeiende en levende gebied van de scholenbouw reglementaire verstarring wordt voorkomen en zoveel mogelijk aanpassing zal blijven bestaan aan wetenschappelijke inzichten
      Leden van de studiecommissie lagere en kleuterscholenbouw zijn in de Studieraad van dit Informatiecentrum opgenomen.
      Namens het IG TNO hadden in het ICS zitting:
      Studieraad, c.q. bestuur: Ir D. van Zuilen (tot ong. 1980)
      Selectiecie. voor kleuterscholen: A.H.M. Basart, arch. i.a.d.)
      Selectiecie. voor GLO-scholen: A.H.M. Basart, arch. i.a.d.) tot
      Selectiecie. voor ULO-scholen: A.H.M. Basart, arch. i.a.d.) 1968
    - Een brok paternalisme en bureaukratie? Bijdrage aan de ontwikkeling van een integrale registratie-, klassificatie- en kostenmethode voor woning en woonomgeving. Interim rapport door Bouwcentrum, Rotterdam, Instituut TNO voor Bouwmaterialen en Bouwkonstrukties, Rijswijk ZH, Instituut voor Milieuhygiëne en Gezondheidstechniek, Delft, RIW Instituut voor volkshuisvestingsonderzoek, Delft. Delft, dec. 1974, met bijlagen., Naar een integrale registratie-, waarderings- en normeringsmethodiek voor woning en woonomgeving door Bouwcentrum, Rotterdam, Instituut TNO voor bouwmaterialen en bouwconstructies (IBBC TNO), Instituut voor Milieuhygiëne en Gezondheidstechniek TNO (IG TNO), RIW Instituut voor volkshuisvestingsonderzoek, Beknopte uitgave, nov. 1977, Rotterdam. Rapport no. 4905.; 20
    - Vervlochten of functionele stad? M.M. Lindgreen. Werkrapport D 29 IG-TNO, juni 1967., Dertig jaar belevingsonderzoek bij het Instituut voor Milieuhygiëne en Gezondheidstechniek TNO. Samenvatting van een aantal werkzaamheden door C. Bitter (psycholoog) in samenwerking met anderen verricht in de 30 jaar, dat hij werkzaam is geweest bij TNO (1949 - 1979) Hoofdgroep Maatschappelijke Technologie, Instituut voor Milieuhygiëne en Gezondheidstechniek, ontvangen op 27-7-1984.; 21
  - Van derden ontvangen publicaties., 1946-1981; 22
    - Hygiëne als maatschappelijk verschijnsel. Rede ambtsaanvaarding Bijzonder Hoogleraar RU Leiden, 15-11-46, J.P. Bijl.
    - Onderzoek en fantasie. Rede ambtsaanvaarding Buitengewoon Hoogleeraar TH Delft, 3-4-47, W.F.J.M. Krul.
    - Anthropogenetica en het medisch denken. Rede ambtsaanvaarding Buitengewoon Hoogleeraar RU Groningen, 14-4-51, Dr. A. Polman.
    - Het geneeskundige hoger onderwijs in de tegenwoordige maatschappij. Rede ambtsaanvaarding Bijzonder Hoogleraar RU Leiden, 5-10-51, Dr. R. Remmelts.
    - Bouwphysische bespiegelingen. Rede ambtsaanvaarding Buitengewoon Hoogleraar TH Delft, 16-1-52, Ir C.W. Kosten.
    - Mens en omgeving. Dr. G.C.E. Burger.
    - Afscheidscollege Prof. Ir A. J. ter Linden, 26-6-57, Delft.
    - Arbeidshygiëne en industrialisatie. Rede ambtsaanvaarding Buitengewoon Hoogleraar GU Amsterdam, 20-4-59, Dr. G.C.E. Burger.
    - Mens en techniek. J. de Groot.
    - Wonen maar in welke mate(n). Ir E.E. Laddé.
    - Het drijvend duinwater. Ir L. Huisman.
    - Kruispeiling. Ir W. Draijer.
    - Hygiëne op drie niveau's. Rede ambtsaanvaarding Hoogleraar in de hygiëne, i.h.b. hygiëne van de arbeid, Universiteit Amsterdam, 25-1-65, Dr. F.L. Zielhuis.
    - Het experiment in de meteorologie. Rede ambtsaanvaarding Buitengewoon Hoogleraar in de dynamische en fysische meteorologie, RU Utrecht, 15-3-65, Dr. F.H. Schmidt.
    - Normaalwaarden. Openbare les ambtsaanvaarding lector in depatho-fysiologie van de ademhaling, RU Utrecht, 15-2-66, Dr. B.F. Visser.
    - Revolutie tegen de dood. Onuitgesproken openbare les. Tellegen.
    - Het beste van alles is water. Ir A.C.J. Koot.
    - Bouwfysische revolutie. Ir P.A. de Lange.
    - Technische structuren en biologische systemen. Ir D.H. Bekkering.
    - Klimaatregeling - een gewoon stuk huisraad of een verfijnd technisch product. Ir A.W. Boeke.
    - Kleinpolderplein knooppunt? Agora? Dr. J. Hamaker.
    - Integratie. Dr. J. Hamaker.
    - Wind en weder dienende. Ir J.A. Wisse.
    - Terugblik op 14 jaren klimaatregeling. Afscheidstoespraak Prof. Ir A.W. Boeke, 29-10-81.
    - Accelerated spheroidization of cold rolled eutectoid steel, 8-11-81. G.H. Nijhof.
    - Speuren voor asklepics. Dr. I.M. van Putten.
- LATER TOEGEVOEGDE STUKKEN., II
  - Rapporten van Ir A.H.M. Basart, architect en ingenieur bij het Instituut voor Gezondheidstechniek TNO voor seminars van de Wereldgezondheidsorganisatie, over het woonmilieu, met correspondentie van Van Zuilen., 1951-1966; 23
  - Verslag van de eerste conferentie van Europese gezondheidsingenieurs, door F.C. van Heck, uitgegeven door de Afdeling Gezondheidstechniek TNO. Gestencild., Juli 1951; 24
  - Verslagen van stafvergaderingen van het Instituut voor Milieuhygiëne en Gezondheidstechniek TNO., 1982; 25
  - Exemplaren van het tijdschrift Project, maandblad voor toegepaste wetenschappen, uitgegeven door TNO. Jaargang 11-12., 1983-1984; 26
  - Stukken betreffende de Nederlandse Technische Vereniging voor Warmte en Luchtbehandeling en de door dit instituut in het leven geroepen Warmtestichting., 1978-1983; 27
  - Handboek Arbeids- en bedrijfsgeneeskunde onder redactie van G.C.E. Burger, houdende bijdragen van Van Zuilen. Leiden., 1974; 28
- STUKKEN VAN M.M. VAN ZUILEN-LINDGREEN., III
  - Ingekomen rapport van het Bouwcentrum, houdende programmagegevens voor het ontwerpen van woningen., 1974; 29
  - Afschrift van een brief aan het Instituut voor Milieuhygiëne en Gezondheidstechniek TNO, houdende inlichtingen over de werkzaamheden van de afdeling Woonhygiëne., 3 juli 1985; 30
- FOTOVERZAMELING VAN HET AANGENOMEN WERK VAN W.A. VAN ZUILEN EN W. VAN ZUILEN, 1905-1947., IV
  Willem Adriaan van Zuilen was de vader van D. van Zuilen, W. van Zuilen zijn broer
  - Foto's, door M. van Zuilen Lindgreen voorzien van een lijst. Het betreft de volgende opnamen:., 1905-1947; 31
    - Termuntenzijl, Spuisluis ong. 1905, aannemer W.A. van Zuilen, architect Cremer.
    - Gemaal Oterdum ong. 1910, aannemer W.A. van Zuilen.
    - Bouw van het gemaal "Electra" te Lammerburen, Zoutkamp juli 1918 - febr. 1920 (toentertijd grootste gemaal van Europa), aannemer W.A. van Zuilen en ... Op de foto o.m. W.A. van Zuilen, W. van Zuilen, uitvoerder Hakkeling, K. van Zuilen-Smidt en D. van Zuilen (3 foto's).
    - "Electra". Bezoek van Koningin Wilhelmina en Prins Hendrik (op de foto). 4 foto's.
    - Sloopwerk Haven van Delfzijl 1921, aannemers van Zuilen en Rottinghuis, aanneemsom 173.500; voor aanneemsommen zie de kaart waarop de bedragen zijn vermeld; drie serieuze gegadigden: - de laatste drie!, de eerste drie zullen, na onderling overleg hun prijs flink hebben verhoogd. Adres W.A. van Zuilen, aannemer, Groningen, Parklaan 2 (later gewijzigd in 5), telefoon no. 847. 3 foto's.
    - Bestuur van waarschijnlijk de Provo Gron. Aannemersbond met als voorzitter W.A. van Zuilen.
    - Brug in Halfweg 1924-1925. 3 kleine foto's met kranteknipsel "Het verkeersobstakel te Halfweg, hoe de brug bouw vordert, gereed in augustus 1925 en Verkeersverbetering te Halfweg", op foto midden woonark W.A. van Zuilen. 1 grote foto Halfweg met kranteknipsels met ook weer foto's betr. De nieuwe brug te Halfweg (openstelling brug).
    - Bouw buitensluishoofd van de grote sluis te IJmuiden 1926-1928 aannemers P. Broekhoven en W.A. van Zuilen (tot overlijden) Vele foto's met o.m. kabelkranen jan. 1928, situatie jan. 1928, maart 1928, situatie binnensluishoofd. De sluis gereed. Bezoek op 25 juli 1930; bedieningsgebouw op binnenhoofd; deurkas buitenhoofd.
    - Nijkerk 1933 Zeesluis, aannemer W. van Zuilen.
    - Brug te Uitermeer over de Utrechtse Vecht, foto nov. 1933, aannemer W. van Zuilen en Luppes.
    - Vechtbrug te Ommen, betonstorten op 5 nov. 1936.
    - Woonark van W. van Zuilen liggende bij de Centrale te Zwolle april 1929.
    - Bouw sluis De Haandrik 1947, aannemer W. van Zuilen De Haandijk.
    - Sloperswerken a.d. Haven te Delfzijl 1921, aanemers G. Hensema 290.000,-; H.W. Klos 285.000,-; N. Bakker 287.000,-; W.A. van Zuilen en Rottinghuis 173.000,-; Kraaivelder Noordenne 175.000,-; Blounk Nielsen (Dintelen) 180.000,-.
  - Fotoalbum van W.A. van Zuylen. Genummerde exemplaren zijn nader beschreven als volgt:, 1928-1929; 32
    - De Alfheim in het Noordzeekanaal 3-1-1928.
    - Gezicht op het buitensluishoofd 5-1-1928. Torens van de kabelkranen.
    - N.Z. sluispunt 5-1-1928 (nos. 1-4).
    - De MUKAG op travers 5-1-1928, W. deurkas buitensluishoofd resp. 5-1 en 12-2-1928 nos. 5, 6.
    - De "Salland" voor de sluis (KHL) 12-2-28, de "Salland" van KHL in de sluis 10-2-28, De "Flandria" v.d. KHL in het N. kanaal 12-2-28 nos. 8, 9, 10.
    - Noordzeekanaal 5-1-28, De "Shanga" op het strand 19-2-28, de "Flandria" op de uitreis 22-2-28, de "Zeelandia KHL" op de uitreis 7-3-28 nos. 12, 11, 13, la.
    - drijvende bok van de Amsterdamsche Droogdok M. 5-3-28 no. 19.
    - het Noordzeekanaal 16-3-28, De kleine sluis 16-3-28, Overzicht sluisbouwterrein, gezien vanaf het westen 26-3-28 nos. 20, 21, 22.
    - Noordzijde buitensluishoofd 20-3-28, Overzicht uit het Noorden 20-3-28, De Gelria KHL op de uitreis 21-3-28, De Hoogovens KHL 25-3-28 nos. 26-29.
    - Binnensluishoofd 26-3-28, nos. 31, 32.
    - De Toerist in het Verbindingskanaal 6-6-28, Steenkoollossen in het Verbindingskanaal 6-6-28, de Heerebrug 6-6-28 nos. 37, 38, 39.
    - Kijkduin juli-aug. 1928, ongenummerd (4 st.).
    - Poeldijk Veilingsgebouw, ongenummerd.
    - Zwolle maart 1929, ongenummerd.
    - Particuliere opnamen.